【裁判字號】    99,上易,403
【裁判日期】    990415
【裁判案由】    詐欺
【裁判全文】
臺灣高等法院刑事判決                 99年度上易字第403號
上  訴  人
即  被  告  乙○○
上列上訴人因詐欺案件，不服臺灣臺北地方法院98年度易字第34
06號，中華民國99年1月22日第一審判決（起訴案號：臺灣臺北
地方法院檢察署98年度偵緝字第2021號），提起上訴，本院判決
如下：
    主      文
上訴駁回。
    事實及理由
一、本案經本院審理結果，認第一審以上訴人即被告乙○○犯刑
    法第30條、第339條第1項之罪，判處有期徒刑五月，並諭知
    易科罰金折算之標準為新台幣一千元折算一日，認事用法及
    量刑均無不當，應予維持，並引用第一審判決書記載之事實
    、證據及理由（如附件）。
二、被告上訴意旨略以：伊對本案沒有犯意，伊皮包是於97年11
    月遺失，由於皮包內有重要文件，如身分證、金融卡．．．
    等，伊有去警局報案，但警方告知報掛失即可，本人因上班
    早出晚歸，只有去補發身分證，而未及時處理金融卡，直到
    98年2月，伊需要使用該帳戶，才於98年2月16日至銀行辦理
    補發金融卡，辦完後，伊將存摺、金融卡、密碼等放入牛皮
    紙袋，又於晚上坐計程車的途中遺失，伊因上班需要喝酒之
    故，已神智不清，至隔日（17日）醒來才發現，晚上有打電
    話給銀行，但伊不會操作語音系統，只好作罷，再隔日（18
    日）晚上去上班時，才拜託同事幫忙接通銀行的語音系統才
    掛失成功，伊因個性不拘小節，才發生本案，對被害人亦深
    感歉意，願意賠償告訴人，以後會注意不再犯此疏失，但希
    望能查明本案真相，為此提起上訴云云。
三、經查：被告基於幫助他人犯詐欺罪之故意，於民國98年2月
    16日補發金融卡後之不詳時間，將其所有之日盛銀行樹林分
    行、帳號：00000000000000號帳戶之存摺、金融卡、密碼等
    提供予詐騙集團所屬成員，供詐騙集團向他人行騙所用，而
    被害人甲○○、丙○○、丁○○○等於98年2月17日分別匯
    款進入被告上開戶頭等事實，業據原審判決於理由中詳敘其
    所憑之證據，並說明被告所辯遺失一節如何不可採信，被告
    猶執前詞上訴，自不足採。被告上訴否認犯行，並無理由，
    應予駁回。
四、被告經合法傳喚，無正當理由不到庭，爰不待其陳述逕行判
    決。
據上論結，應依刑事訴訟法第373條、第368條、第371條，判決
如主文。
本案經檢察官李叔芬到庭執行職務。
中    華    民    國    99    年    4    月    15    日
                  刑事第四庭審判長法  官  陳筱珮
                                  法  官  邱滋杉
                                  法  官  孫惠琳
以上正本證明與原本無異。
不得上訴。
                                  書記官  陶宇晨
中    華    民    國    99    年    4     月    15    日

司法院資訊處製作；財團法人民間司法改革基金會備份。
